最高法院刑事判決                              八十六年度台上字第七四六二號
    上  訴  人  乙○○
                甲○○
    共      同
    選任辯護人  陳松楷律師
右上訴人等因違反麻醉藥品管理條例案件，不服台灣高等法院中華民國八十五年十二
月三十日第二審更審判決（八十五年度上更(一)字第一一三六號，起訴案號：台灣板橋
地方法院檢察署八十四年度偵字第二○○八號），提起上訴，本院判決如左：
    主  文
原判決撤銷，發回台灣高等法院。
    理  由
本件原判決撤銷第一審關於上訴人乙○○非法販賣化學合成麻醉藥品及上訴人甲○○
部分之判決，改判仍分別論處乙○○、甲○○連續非法販賣化學合成麻醉藥品罪刑，
固非無見。
惟查：(一)科刑之判決書，須將認定之犯罪事實詳記於事實欄，然後於理由內逐一說明
其憑以認定之證據，以使事實與理由兩相一致，方為合法，如事實記載與理由說明不
相一致，即屬理由矛盾，按諸刑事訴訟法第三百七十九條第十四款之規定，其判決當
然違背法令，足以構成撤銷之原因。原判決事實欄記載：「經警於民國八十四年一月
二十六日二十三時三十分許在台北縣中和市○○路與新生街口查扣上訴人甲○○所有
供販賣用之保濟丸瓶裝安非他命淨重二‧三公克」等語。然於理由欄竟說明上開安非
他命無證據證明係販賣所用之物，自不予宣告沒收（見判決理由四），其事實之記載
與理由說明似不一致，非無理由矛盾之違誤。(二)判決理由之述均應依憑證據，且須
與卷內之證據資料相適合，否則即有判決理由不備或證據與理由矛盾之違法。原判決
雖認定經警於八十四年一月二十七日八時三十分許在上訴人乙○○所駕駛ＨＣ－四○
一八號自用小客車內查扣之安非他命淨重三一‧二三五一公克（驗餘重三一‧一五一
五公克）係乙○○所有供販賣之物。然乙○○於一審審理時係供稱上開安非他命係供
其與林佩玲吸食之用（見一審卷第三十頁反面）此外遍查全卷亦無任何證據足資證明
該安非他命係供販賣之用，則原判決自有證據與理由矛盾之違法。(三)犯麻醉藥品管理
條例第十三條之一第二項各款之罪，供出麻醉藥品來源因而破獲者，得減輕其刑，該
條例第十三條之三定有明文，本件上訴人甲○○非法販賣安非他命之犯行於八十四年
一月二十六日二十三時三十分許在台北縣中和市○○路與新生街口為警查獲後，隨即
供出其所有安非他命係購自乙○○，有警訊筆錄可按（見偵查卷第七頁反面），而乙
○○旋經警於翌日八時三十分許查獲並扣得安非他命一包，則警方破獲乙○○非法販
賣及吸用安非他命之犯行，是否因上訴人甲○○供出來源所致，事關甲○○得否依上
開規定減輕其刑，原審未予詳查審認，自有應於審判期日調查之證據未予調查之違誤
，以上或為上訴意旨所指摘或為本院得依職權調查之事項，應認原判決仍有撤銷發回
更審之原因。
據上論結，應依刑事訴訟法第三百九十七條、第四百零一條，判決如主文。
中      華      民      國    八十六    年     十二     月    十八      日
                              最高法院刑事第九庭
                                  審判長法官  謝  家  鶴
                                        法官  羅  一  宇
                                        法官  花  滿  堂
                                        法官  陳  世  淙
                                        法官  劉  介  民
      右正本證明與原本無異
                                              書  記  官
中      華      民      國    八十六    年     十二     月    二十四    日
